【裁判字號】    91,交聲,1568
【裁判日期】    920529
【裁判案由】    違反道路交通管理處罰條例聲明異議
【裁判全文】
臺灣臺北地方法院交通事件裁定                  九十一年度交聲字第一五六八號
    原處分機關  臺北市交通事件裁決所
    異  議  人  甲○○
    即受處分人
右列異議人因違反道路交通管理處罰條例案件，對於臺北市交通事件裁決所北市裁三
字第駕裁二二－ＫＡＢ０五三一０一號違反道路交通管理事件裁決書聲明異議，本院
裁定如左：
    主    文
異議駁回。
    理    由
一、本件異議意旨略以：異議人即受處分人甲○○所有、車牌號碼Ｈ七－一九六號營
    業小客車，於民國九十一年六月十七日下午五時五分許，在雲林縣斗六市○○路
    、文化路交岔路口，為警以紅燈右轉（由大學路又轉文化路）、不服稽查（經警
    鳴笛攔車，拒停加速逃逸）逕行舉發，再經臺北市交通事件裁決所就「駕車行經
    有燈光號誌管制之交岔路口闖紅燈」部分裁罰新臺幣二千七百元、並記違規點數
    三點，就「違反處罰條例之行為不聽勤務人員制止」部分裁罰新臺幣三千元、並
    記違規點數一點，共裁罰新臺幣五千七百元、記違規點數四點，但異議人向在大
    臺北地區營業，當日並未將車輛行駛至雲林縣斗六市，員警舉發復無採證相片為
    憑，令其難以信服，是聲明異議，請求撤銷原裁決。
二、按汽車駕駛人，行經有燈光號誌管制之交岔路口闖紅燈者，處新臺幣一千八百元
    以上五千四百元以下罰鍰；汽車駕駛人，駕駛汽車有違反本條例之行為，經交通
    勤務警察或依法令執行交通稽查任務人員制止時，不聽制止或拒絕停車接受稽查
    而逃逸者，除按各該條規定處罰外，處新臺幣三千元以上六千元以下罰鍰；汽車
    駕駛人有第六十條第一項情形者，除依原條款處罰鍰外，記違規點數一點；有第
    五十三條情形者，除依原條款處罰鍰外，記違規點數三點，道路交通管理處罰條
    例第五十三條、第六十條第一項、第六十三條第一項第一款、第三款定有明文。
    又違反道路交通管理處罰條例第十二條至第六十八條之行為，由公路主管機關處
    罰；本條例所定罰鍰之處罰，行為人接獲違反道路交通管理事件通知單後，於十
    五日內得不經裁決，逕依規定之罰鍰標準，向指定之處所繳納結案；不服舉發事
    實者，應於十五日內，向處罰機關陳述意見或提出陳述書；其不依通知所定限期
    前往指定處所聽候裁決，且未依規定期限陳述意見或提出陳述書者，處罰機關得
    逕行依違反道路交通管理事件統一裁罰基準及處理細則（九十一年九月一日前名
    稱為違反道路交通管理事件統一裁罰標準及處理細則）暨違反道路交通管理事件
    統一裁罰基準表所定標準裁決之，道路交通管理處罰條例第八條第一項第一款、
    第九條第一項亦有明定。
三、經查：
（一）本件異議人即受處分人甲○○所有、車牌號碼Ｈ七－一九六號營業小客車，於
      九十一年六月十七日下午五時五分許，行經雲林縣斗六市○○路、文化路交岔
      路口、尚未達大學路停止線之際，大學路方向行車管制號誌已轉變為圓形紅燈
      ，表示大學路上車輛禁止通行、不得超越停止線或進入路口，異議人所有、車
      牌號碼Ｈ七－一九六號營業小客車仍闖紅燈、通過停止線、強行右轉進入文化
      路，經在文化路旁執行取締違規及疏導交通勤務之雲林縣警察局交通隊員警鳴
      吹警哨並上前以手勢制止、示意停車受稽查，但異議人所有前開車輛並未停車
      ，仍逕行離去，經員警記下車號、車型、顏色等可資辨明之資料後逕行舉發，
      異議人於應到案日期即九十一年七月十八日前向臺北市交通事件裁決所提出申
      訴，經臺北市交通事件裁決所於九十一年十月二十一日依道路交通管理處罰條
      例第五十三條第一項、第六十條第一項、第六十三條第一項第一款、第三款規
      定，以北市裁三字第駕裁二二－ＫＡＢ０五三一０一號違反道路交通管理事件
      裁決書，就「汽車駕駛人，行經有燈光號誌管制之交岔路口闖紅燈」部分，裁
      罰異議人小型車最低罰額新臺幣二千七百元，並記違規點數三點，就「汽車駕
      駛人，駕駛汽車有違反本條例之行為，經交通勤務警察或依法令執行交通稽查
      任務人員制止時，不聽制止或拒絕停車接受稽查而逃逸」部分，裁罰異議人最
      低罰額新臺幣三千元，並記違規點數一點，共裁罰新臺幣五千七百元、記違規
      點數四點之事實，業據本院囑託臺灣雲林地方法院傳喚證人即原舉發單位雲林
      縣警察局交通隊員警施俊海到庭證述翔實，核與雲林縣警察局九０雲警交字第
      ＫＡＢ０五三一０一號舉發違反道路交通管理事件通知單所載相符，除異議人
      所有車牌號碼Ｈ七－一九六號營業小客車當日是否曾行駛至雲林縣斗六市外，
      並為異議人自承無訛。
（二）異議人雖辯稱其向在大臺北地區營業，當日並未將車輛行駛至雲林縣斗六市云
      云，然當日證人即雲林縣警察局交通隊員警施俊海係在雲林縣斗六市○○路、
      文化路口執行下午四時二十分至六時二十分之取締違規、疏導交通勤務，證人
      身著警察制服、攜帶警哨，站立在雲林縣斗六市○○路、文化路口、文化路朝
      石榴方向路旁，所在位置可清晰察見路口號誌、無任何障礙物阻擋視線，其見
      大學路行車管制號誌已轉變為圓形紅燈，所有大學路上之車輛亦皆已依號誌指
      示停止在停止線前，異議人所有之前述車輛竟仍闖紅燈、跨越停止線、強行右
      轉進入文化路，證人乃鳴哨並上前以手勢示意異議人所有之前開車輛停車受稽
      查，該異議人所有之車輛仍拒絕停車受稽查、逕行離去，且異議人所有之該車
      輛外觀上雖與一般營業小客車無異，但證人確實曾看清違規車輛車號、廠牌並
      比對該車輛後車窗上所黏貼之放大字體之車號後始逕行舉發，並無誤記車號之
      可能，此經證人施俊海證述纂詳，而證人與異議人素不相識，並無任何宿怨仇
      隙，此為異議人所不爭執，衡情證人應無羅織誣陷異議人之可能或必要，參諸
      異議人所稱並未於上述時間行駛或前往雲林縣斗六市一節，並無任何證據以實
      其說，是異議人所有之車牌號碼Ｈ七－一九六號營業小客車，於九十一年六月
      十七日下午五時五分許，行經雲林縣斗六市○○路、文化路交岔路口之際，闖
      越紅燈、通過停止線、強行右轉進入文化路，經在場執行取締違規及疏導交通
      勤務之雲林縣警察局交通隊員警鳴吹警哨並上前以手勢制止、示意停車受稽查
      ，仍拒絕停車接受稽查而逃逸，應堪認定。
（三）至異議人指稱本件舉發未附採證相片部分，按汽車違反道路交通管理事件有下
      列情形之一，當場不能或不宜攔截製單舉發者，得逕行舉發之：（一）闖紅燈
      或平交道；（四）不服指揮稽查逃逸或聞消防車、救護車、警備車、工程救險
      車之警號不立即避讓者；（五）以科學儀器取得違規證據資料，足資認定其違
      規事實者；前項逕行舉發，應記明車輛牌照號碼、車型等可資辦明之資料，查
      明汽車所有人姓名或名稱、住址，並以該汽車所有人為被通知人製單舉發之，
      異議人行為時即九十一年六月十七日之違反道路交通管理事件統一裁罰標準及
      處理細則第二十三條第一項第一款、第四款、第二項已有明定，是原舉發單位
      倘以科學儀器取得違規證據資料，足資認定其違規事實者，固得逕行舉發，惟
      未以科學儀器取得違規證據資料，在違規事實為闖紅燈或不服指揮稽查逃逸之
      情形，員警仍非不得逕行舉發，殆無疑義。本件異議人所有之車輛既係闖紅燈
      違規右轉，經員警鳴哨並以手勢攔停，仍不服指揮稽查而逃逸，業經本院審認
      如前，揆諸前揭法條、說明，員警依法自非不得逕行舉發，異議人辯稱難以信
      服云云，亦無可採。
四、綜上所述，異議人所有之車牌號碼Ｈ七－一九六號營業小客車確有如舉發違反道
    路交通管理事件通知單所載之二項違規事實，其於通知單所載應到案日期即九十
    一年七月十八日前向原處分機關臺北市交通事件裁決所提出異議，本件原處分機
    關以異議人違反道路交通管理處罰條例第五十三條、第六十條第一項、第六十三
    條第一項第三款、違反道路交通管理事件統一裁罰標準及處理細則暨違反道路交
    通管理事件統一裁罰基準表之規定，就「汽車駕駛人，行經有燈光號誌管制之交
    岔路口闖紅燈」部分，裁罰異議人小型車最低罰額新臺幣二千七百元，並記違規
    點數三點，就「汽車駕駛人，駕駛汽車有違反本條例之行為，經交通勤務警察或
    依法令執行交通稽查任務人員制止時，不聽制止或拒絕停車接受稽查而逃逸」部
    分，裁罰異議人最低罰額新臺幣三千元，並記違規點數一點，共裁罰新臺幣五千
    七百元，記違規點數四點，其認事用法均無不當，裁罰額度亦甚妥適，異議人之
    聲明異議，尚非有據，應予駁回。
五、據上論結，應依道路交通案件處理辦法第二十條，裁定如主文。
中      華      民      國    九十二    年      五      月    二十九    日
                            臺灣臺北地方法院交通法庭
                                    法  官  洪  文  慧
右正本證明與原本無異。
如不服本裁定，應於裁定送達後五日內向本院提出抗告狀。
                                    書記官  江  虹  儀
中      華      民      國    九十二    年     五     月     三十      日


司法院資訊處製作；財團法人民間司法改革基金會備份。
